【裁判字號】    97,竹簡聲,19
【裁判日期】    970121
【裁判案由】    停止強制執行
【裁判全文】
臺灣新竹地方法院民事裁定            97年度竹簡聲字第19號
聲  請  人  乙○○
相  對  人  國泰世華商業銀行股份有限公司
法定代理人  甲○○
上列當事人間聲請停止執行事件，本院裁定如下：
    主  文
聲請人供擔保新臺幣伍萬元或等值之金融行庫可轉讓定期存單後
，本院九十六年度執字第二四七一七號執行事件之強制執行程序
，於本院九十七年度竹簡調字第二十六號事件判決確定前應暫予
停止。
程序費用由相對人負擔。
    理      由
一、按有回復原狀之聲請或提起再審或異議之訴，或對於和解為
    繼續審判之請求，或提起宣告調解無效之訴，撤銷調解之訴
    ，或對於法院依強制執行法第四條第一項第五款之裁定提起
    抗告時，法院依必要情形，或依聲請定相當並確實擔保，得
    為停止強制執行之裁定。強制執行法第十八條第二項定有明
    文。
二、本件聲請意旨略以：緣相對人與聲請人間因給付票款強制執
    行事件（本院九十六年度執字第二四七一七號），相對人曾
    就聲請人在聯華電子股份有限公司之每月薪資等於三分之一
    範圍內，聲請本院予以扣押，並經本院准許後予以核發執行
    命令在案，然查上開強制執行之債權是否確實存在尚有爭議
    ，業經聲請人對相對人依法向本院提起債務人異議之訴，倘
    不停止執行，聲請人恐將受有難以回復之損害，為此，爰依
    強制執行法第十八條第二項之規定，請准聲請人於供擔保後
    ，裁定本院九十六年度執字第二四七一七號執行事件之強制
    執行程序予以停止等語，並提出本院民事執行處之執行命令
    、起訴狀各一份（以上均影本）為證。
三、經查，聲請人對於本院九十六年度執字第二四七一七號執行
    事件，確已提起債務人異議之訴等情，業據本院依職權調取
    上開執行事件卷宗及本院九十七年度竹簡調字第二六號事件
    卷宗查核屬實，是聲請人聲請供擔保停止強制執行程序，揆
    之上開規定，為有理由，應予准許。又按法院依強制執行法
    第十八條第二項定擔保金額而准許停止強制執行之裁定者，
    該項擔保係預備供債權人因停止執行所受損害之賠償，其數
    額應依標的物停止執行後，債權人未能即時受償或利用該標
    的物所受之損害額，或其因另供擔保強制執行所受之損害額
    定之。爰審酌相對人聲請強制執行主張之執行債權額為新台
    幣（下同）三十五萬零四百五十九元，及其中三十一萬八千
    三百九十一元自民國九十五年七月十日起至清償日止按年息
    百分之十九點七計算之利息，以及前述執行事件目前對聲請
    人執行之標的為聲請人就聯華電子股份有限公司自九十六年
    十二月份起，每月應領之薪津（包括各種津貼、補助費、獎
    金等）之三分之一，且經本院對聯華電子股份有限公司核發
    執行命令後，該公司於九十六年十二月六日已收受該執行命
    令，目前並未聲明異議之情，已據調取該執行事件卷宗查明
    無訛，依此，相對人本可期待透由上開執行事件之繼續進行
    ，而得自九十六年十二月份起，按月於上開執行名義範圍內
    ，向聯華電子股份有限公司收取聲請人對該公司之三分之一
    之薪津等，直至清償完畢為止，惟因本件之停止執行裁定，
    於聲請人日後供擔保之情形下，因而中斷相對人後續可進行
    之對聯華電子股份有限公司按月收取聲請人薪津等三分之一
    之程序，致相對人即債權人受償之時機延後，受有本可期待
    受償之債權額之利息部分之損害，暨該債務人異議之訴案情
    之繁雜情形，尚需一定時間審理始得確定，以及相對人所受
    其他有關之一切損害等情狀，爰酌定擔保金額為如主文所示
    。
四、爰依強制執行法第18條第2項、第30條之1，民事訴訟法第95
    條、第78條，裁定如主文。
中    華    民    國    97    年    1     月    21    日
                  新竹簡易庭    法  官  鄭政宗
以上正本係照原本作成。
如對本裁定抗告，須於裁定送達後10日內向本院提出抗告狀。
中    華    民    國    97    年    1     月    21    日
                                書記官  曾柏方


司法院資訊處製作；財團法人民間司法改革基金會備份。
